Ignacio Alfredo Ramírez Sepúlveda.

Teléfono: 956578733 Correo electrónico: ramirezign@gmail.com Domicilio: Gálvez 1568, Isla de Maipo

Perfil

Cartógrafo de la Universidad Tecnológica Metropolitana (UTEM). Responsable en el manejo de labores administrativas y recursos humanos, con aptitudes para organizar, coordinar, dirigir, ejecutar y controlar actividades en forma oportuna. Creativo, con iniciativa y puntualidad, Capacidad analítica y toma de decisiones. Experiencia de campo laboral en entidades públicas y privadas con más de 10 años de experiencia profesional de los cuales siete han sido en Exploración Geológica, brindando apoyo al GIS de exploraciones en sus diversas áreas y 3 años en entidades públicas, cuento amplios conocimientos en administracion de información geocientifica, programación y actualmente me encuentro cursando la carrera de Ingeniería Informática en el instituto profesional CIISA

Educación

- Cartografo, con grado de Licenciado de la Universidad Tecnológica Metropolitana, 2002-2007
- Técnico en Programación Computacional, CIISA (en proceso)

Experiencia

Analista Gis | Internacional norte grande Ltda | diciembre 2017 - diciembre 2019. Analista Gis | Costella Proyectos S.A | abril - diciembre 2017.

Cartógrafo, oficina EMSA Santiago, para subcontrato con Exploraciones Mineras S.A. Las principales tareas desarrolladas corresponden al mantenimiento y desarrollo de la base de datos espacial. Actualización de los datasets actuales, recopilación de nuevos datasets, creación de metadatos y otra documentación. relevante. Diseño de mapas para publicación, analizando los datos necesarios y proporcionando conocimientos cartográficos sobre la mejor representación de la información espacial de los mapas para su difusión impresa y en diversos informes como apoyo a las diferentes áreas involucradas el proceso de exploración geológica.

Asistente Base de Datos | Geoatacama S.A | noviembre 2016 - abril 2017.

Asistente base de datos, oficina EMSA El Salvador, para subcontrato con Exploraciones Mineras S.A. Las principales tareas desarrolladas corresponden a poblado de base de datos, etiquetado y envió a laboratorio de muestras y sondajes geológicos.

Cartógrafo | Mining Solutions Ltda| diciembre 2013 - diciembre 2015. Cartógrafo | Geoinfo Ltda| agosto 2012 - diciembre 2013.

Cartógrafo, oficina EMSA El Salvador, para subcontrato con Exploraciones Mineras S.A. Las principales tareas desarrolladas corresponden a generación, actualización y mantención de cartografía de apoyo a diversas áreas, tanto de exploración básica como avanzada.

Cartógrafo | Essbio S.A| febrero 2011 - febrero 2012.

Cartógrafo, oficina ESSBIO Concepción. Las principales tareas desarrolladas corresponden al tratamiento de la base datos y cartografía asociada al GIS de clientes y redes de distribución de agua potable (AP).

Cartógrafo | Polis S.A | febrero 2010 - enero 2011.

Cartógrafo, oficina POLIS Santiago. Las principales tareas desarrolladas corresponden a la generación de cartografías de diversos temas relacionados al Plan Regulador y líneas base Medioambientales.

Cartógrafo | DOM San Joaquín | marzo 2008 - enero 2010.

Cartógrafo, Dirección de obras, Municipalidad de San Joaquín. Las principales tareas desarrolladas corresponden a la automatización del sistema de entrega de certificados municipales y diversos temas relacionados al Plan Regulador comunal.

Habilidades Técnicas

- ArcGIS 10.3.1. Desarrollo de proyectos GIS, Geodatabase, Model Builder, edición vectorial, generación de procesos y tratamiento digital de imágenes.
- Gemcom 6.4x. Preparación de proyectos Geológicos, manejo de la base de datos de sondajes, geoquimica, geofisica, vectorización de plantas, secciones y pos-proceso en Plotmaker.
- Agisoft Photoscan. Modelamiento flujos de trabajo para obtención de modelos DEM y derivados de levantamientos con UAVs.
- Vulcan, Geosoft, Leapfrog. Generación de proyectos para levantamientos de información geológica, geoquímica y estructural.
- Postgres PostGIS (PG Admin), MySQL. Modelamiento lógico relacional, para la creación de un sistema de datos geográficos, importación exportación de archivo raster y vectoriales, generación de vistas mediante Spatial SQL.
- Microsoft Office. Manejo a nivel medio avanzado de herramientas de procesamiento de textos (Word), tablas (Excel) y presentaciones (Power Point).

Actividades Academicas, 2002 - 2007

- Escuela de Cartografía, Universidad Tecnológica Metropolitana UTEM Ayudantías Docentes, Geodesia I, Cartografía Matemáticas (II-III).
- Simposio Internacional: "Sistemas Altimétricos Gravedad y Geoide en Sud América", Buenos Aires, Argentina.
- Desarrollo de Tesis "Realidad Aumentada Como Tecnología Potenciadora De Representaciones Cartográficas Análogas", para optar al Título de Cartógrafo y al Grado de Licenciado en Ciencias Cartográficas.

Referencias

- Claudio Vargas Muñoz.
 Cartografo Administrador GIS, Coro Mining claudio.vargasm@gmail.com
- Paola Villegas Araya.
 Geologa, Exploraciones Mineras Andinas S.A
 PVillega@em.codelco.cl
- Manuel Valderrama Garcia
 Jefe Departamento Geomática Mundo Pacífico <u>mvalderramag@gmail.com</u>
- Claudia Palacios Cardoza.
 Jefa RRHH, Exploraciones Mineras Andinas S.A
 <u>CPala002@em.codelco.cl</u>
- Antonio Meza Díaz.
 Geólogo Jefe de Proyecto, Exploraciones Mineras Andinas S.A
 AMeza@em.codelco.cl